【裁判字號】    98,聲,460
【裁判日期】    980519
【裁判案由】    返還提存物
【裁判全文】
臺灣桃園地方法院民事裁定            98年度聲字第460號
聲  請  人  乙○○
相  對  人  甲○○
上列當事人間聲請返還擔保金事件，本院裁定如下：
    主  文
聲請駁回。
    理  由
一、本件聲請意旨略以：聲請人因與相對人間請求所有權移轉登
    記等事件，前依本院90年度重訴字第486 號民事判決，為擔
    保假執行，曾提供如主文所示之擔保物，並以本院92年度存
    字第2795號提存事件提存後，聲請本院以92年度執字第3484
    0 號對相對人之財產執行強制執行。嗣上開本案訴訟，經臺
    灣高等法院93年度重上字第12號民事判決、最高法院97年度
    台上字第2342號判決確定，聲請人受敗訴判決，聲請人遂具
    狀撤回上開強制執行程序，並以存證信函定期催告相對人行
    使權利，惟相對人未行使，為此聲請返還提存物等語。
二、按訴訟終結後，供擔保人證明已定20日以上之期間，催告受
    擔保利益人行使權利而未行使者，或法院依供擔保人之聲請
    ，通知受擔保利益人於一定期間行使權利並向法院為行使權
    利之證明而未證明者，法院應依供擔保人之聲請，以裁定命
    返還其提存物，民事訴訟法第104條第1 項第3款規定甚明。
    另依同法第106 條規定，前開規定於其他依法令供訴訟上之
    擔保者準用之。依此規定聲請返還提存物者，係以供擔保人
    於訴訟終結後，已定20日以上之期間，催告受擔保利益人行
    使權利，以及受擔保利益人受催告後，未於催告所定期間內
    行使權利為要件。定20日以上期間之催告，既屬法定要件之
    一，則催告必須定有期間，否則不生催告之效力；初不能謂
    未定期間之催告，亦屬合法，祗要受擔保利益人受催告後，
    未於20日內行使權利，供擔保人即得據以聲請返還提存物（
    最高法院82年度台抗字第534號裁定參照）。
三、經查，聲請人主張上開事實，業據提出本院92年度存字第27
    95號提存書暨收據、本院民事執行處92年12月30日桃院興執
    九十二年執六字第三四八四○號函、98年1 月21日桃院永92
    執六字第34840 號函、最高法院97年度台上字第2342號民事
    判決、存證信函暨回執各1 份為證；惟查，聲請人雖提出中
    壢環北郵局存證號碼151 號存證信函作為已實行催告之依據
    ，然觀諸該存證信函記載：「謹請台端依民事訴訟法第104
    條第1 項第3 款之規定，於文到後行使法定權利。…故特函
    通知，謹請台端如主旨所示，行使法定權利。」等語，其上
    存證信函雖係通知相對人行使權利，惟未定20日以上之催告
    期間，是依前揭說明，聲請人之催告於法尚屬不合，不生催
    告效力，聲請人遽而聲請返還擔保金，並無理由，應予駁回
    。
四、爰裁定如主文。
中    華    民    國    98    年    5     月    19    日
                  民事第三庭  法  官  陳心婷
以上正本證明與原本無異。
如對本裁定抗告須於裁定送達後10日內向本院提出抗告狀，並應
繳納抗告裁判費新台幣1,000 元。
                              書記官  林君燕
中    華    民    國    98    年    5     月    19    日


司法院資訊處製作；財團法人民間司法改革基金會備份。
